【裁判字號】    92,易,1980
【裁判日期】    921015
【裁判案由】    竊盜等
【裁判全文】
臺灣臺北地方法院刑事判決                        九十二年度易字第一九八０號
    公  訴  人  臺灣臺北地方法院檢察署檢察官
    被      告  丙○○  男  四.
右列被告因竊盜等案件，經檢察官提起公訴（九十二年度偵緝字第一五三五號），本
院受理後，經被告為有罪之陳述，裁定改依簡式判決程序審理，判決如左：
    主  文
丙○○傷害人之身體，處有期徒刑月，如易科罰金，以佰元折算壹日；又竊盜，
處有期徒刑肆月，如易科罰金，以佰元折算壹日；又服用酒類，不能安全駕駛動力
交通工具而駕駛，處有期徒刑月，如易科罰金，以佰元折算壹日。應執行有期徒
刑捌月，如易科罰金，以佰元折算壹日。
    事  實
一、丙○○前於民國八十九年間因公共危險案件，經本院新店簡易庭以八十九年度店
    交簡字第五三七號判處罰金三萬銀元，經上訴由本院二審合議庭以九十年度交簡
    上字第二四號駁回上訴確定（未構成累犯）。
二、丙○○因遭張邱緣綏解雇心生怨懟，遂於九十二年三月廿八日晚間十一時四十五
    分許，至臺北市○○區○○路二段八六巷張邱緣綏所經營之洗車場，將洗車場內
    所擺物品錯置洩憤，適遭張邱緣綏發覺並誤認行竊，丙○○旋即駕車準備逃離，
    然遭張邱緣綏自駕駛座旁車窗緊抓其手，丙○○為圖逃脫，竟不惜傷害張邱緣綏
    ，悍然將車門推開致張邱緣綏倒地後離去，並致張邱緣綏受有左肩挫傷、左肘擦
    傷、左膝嚴重瘀青擦傷之普通傷害。
三、丙○○復不知悛悔，於九十二年八月廿五日晚間九時許，在臺北市大安區○○○
    路○段九八號前，見君鴻清潔商行（負責人為甲○○）所有停置該處之車牌號碼
    九Ｆ－四四三六號自用小貨車車門未關，且鑰匙插在該車鑰匙孔上，乃意圖為自
    己不法之所有，未經許可進入該車，將該車發動後駛離竊取得手供代步之用。另
    丙○○明知服用酒類不得駕車，詎於同年月廿七日凌晨一時許，在臺北縣新店市
    ○○路之全家便利超級商店內，購得臺灣啤酒二瓶，飲用後已達反應較慢、感覺
    減低，而不能安全駕駛動力交通工具之精神障礙狀態，仍駕駛前揭竊得之自用小
    貨車上路，且於行駛時途中繼續飲用啤酒。嗣於同日凌晨三時三十分許，行經臺
    北市○○區○○路二一號前之際，為警攔檢，測得其呼氣酒精濃度高達每公升零
    點六一毫克（○．六一ＭＧ／Ｌ），且查獲竊盜情事。
四、案經被害人張邱緣綏訴由臺北市政府警察局文山第二分局及臺北市政府警察局文
    山第一分局報告臺灣臺北地方法院檢察署檢察官偵查起訴。
    理  由
一、右揭事實，均據被告於警訊、偵查及本院審訊中坦白承認，核與告訴人張邱緣綏
    與證人甲○○於警訊及偵查中之證指情節相符（分見九十二年度偵字第一二三六
    六號偵卷第四頁反面、第五頁正面、第二十六頁反面及九十二年度偵字第一八二
    三八號偵卷第九頁反面、第十頁正面），傷害部分有有臺北市立萬芳醫院之甲種
    診斷證明書、臺北市政府警察局文山第二分局受理刑事案件報案三聯單；竊盜部
    分有臺北市政府警察局大安分局車輛尋獲證明單、通知單、車輛竊盜車牌失竊資
    料個別查詢報表－查詢車輛認可資料、贓物認領保管單、行車執照正反面影本及
    照片四張；酒醉駕車部分有全家便利商店統一發票、酒精濃度測試紙、刑法第一
    百八十五條之三案件測試觀察紀錄表各一紙、臺北市政府警察局舉發違反道路交
    通管理事件通知單三紙等分別在卷可稽。另按刑法第一百八十五條之三所規定服
    用酒類，不能安全駕駛動力交通工具而駕駛者，應負刑事責任，揆其立法目的本
    在藉抽象危險犯之犯罪構成要件，以嚇阻酒後駕車者對道路交通安全之危害，本
    不以發生實害為必要。而所謂不能安全駕駛之認定，並無一定之數值可供界定，
    而係由法院以一般社會通念之客觀標準，足生公共危險時即足。目前行政機關所
    取締酒後駕車之參考標準，係依法務部於八十八年五月十日邀集司法院刑事廳、
    交通部、行政院衛生署、內政部警政署及中央警察大學等機關開會，所為凡呼氣
    酒精濃度逾每公升含零點五五毫克時，即屬不能安全駕駛之決議。上開會議決議
    本身固僅屬檢警取締酒後駕車之參考，尚無拘束法院之效力，惟以上開會議決議
    所採之標準，係參考美國、德國及日本等國家所進行之酒精濃度與精神狀態之測
    試實驗，亦即，各項實驗均發現凡呼氣中酒精濃度達每公升零點五五毫克時，就
    人之生理方面，已產生視覺反應遲鈍、影像不能集中、同時不能看清前方路況及
    車旁照後鏡等狀況，及駕駛能力已受有影響、肇事率已為一般人正常人之十倍之
    事實。被告於警方查獲時，測得其呼氣中酒精濃度達每公升零點六一毫克，依一
    般社會通念，已達不能安全駕駛之程度，且其遭查獲前，對通號誌無無法辨識，
    駕駛判斷力顯然欠佳之情狀，亦有前開警製刑法第一百八十五條之三案件測試觀
    察紀錄表附卷可參，益證其已不能安全駕駛。綜上所陳，被告之自白經前開證據
    補強，應與事實相符，本件事證明確，其犯行洵堪認定。
二、核被告丙○○所為，傷害部分，係犯刑法第二百七十七條第一項普通傷害罪；竊
    車部分，犯有同法第三百二十條第一項普通竊盜罪；酒後駕車則犯同法第一百八
    十五條之三服用酒類不能安全駕駛動力交通工具而駕駛罪。被告所犯上開三罪間
    ，犯意各別，行為互異，應予分論併罰。爰審酌被告前有酒後駕車之素行，因不
    滿解雇之犯罪動機、犯罪手段、竊車所得利益、酒醉駕車致生用路人之危險性、
    已有事實欄所載之酒醉駕車遭科處刑罰之記錄，有台灣高等法院被告全國前案紀
    錄表可按，暨犯後自認犯行、知所悔悟之態度等一切情狀，分別量處如主文所示
    之刑，諭知易科罰金之折算標準，並定應執行刑及易科罰金之折算標準，以示懲
    儆。
據上論斷，應依刑事訴訟法第二百七十三條之一第一項、第二百九十九條第一項前段
，刑法第二百七十七條第一項、第三百二十條第一項、第一百八十五條之三、第五十
一條第五款、第四十一條第一項前段、第二項，罰金罰鍰提高標準條例第一條前段、
第二條，判決如主文。
本案經檢察官乙○○到庭執行職務
中      華      民      國    九十二    年      十      月      十五    日
                                      臺灣臺北地方法院刑事第四庭
                                          法  官    吳定亞
右正本證明與原本無異。
如不服本判決，應於判決送達後十日內，向本院提出上訴狀。
                                          書記官    張漪蕙
中      華      民      國    九十二    年      十      月      十五    日
附錄本案論罪科刑法條全文：
刑法第二百七十七條
傷害人之身體或健康者，處三年以下有期徒刑、拘役或一千元以下罰金。
犯前項之罪因而致人於死者，處無期徒刑或七年以上有期徒刑；致重傷者，處三年以
上十年以下有期徒刑。
刑法第三百二十條
意圖為自己或第三人不法之所有，而竊取他人之動產者，為竊盜罪，處五年以下有期
徒刑、拘役或五百元以下罰金。
意圖為自己或第三人不法之利益，而竊佔他人之不動產者，依前項之規定處斷。
前二項之未遂犯罰之。
刑法第一百八十五條之三
服用毒品、麻醉藥品、酒類或其他相類之物，不能安全駕駛動力交通工具而駕駛者，
處一年以下有期徒刑、拘役或三萬元以下罰金。


司法院資訊處製作；財團法人民間司法改革基金會備份。
